---
author: "Adrien Méli"
title: "Les verbes irréguliers anglais"
date: "`r format(Sys.time(), '%B %d, %Y')`"
bibliography: /home/adrien/github/dotfiles/tex/biblio.bib
biblio-style: "apalike"
always_allow_html: true
link-citations: true
numbersections: true
fontsize: 10pt
output: 
  rmdformats::material:
    self_contained: true
    highlight: haddock
    fig_width: 4
    fig_height: 3
    fig_caption: true
    use_bookdown: false
  bookdown::pdf_document2:
    keep_tex: true
    toc: false
    toc_depth: 1
    number_sections: true
    #fig_width: 3
    #fig_height: 1
    fig_caption: true
    fig_crop: true
    df_print: kable
    highlight: tango
    includes:
      in_header: /home/adrien/github/dotfiles/rmd/rmd-preamble.tex
      before_body: /home/adrien/github/dotfiles/rmd/before_body.tex
      after_body: /home/adrien/github/dotfiles/rmd/after_body.tex
fontawesome: yes
css: [/home/adrien/github/dotfiles/rmd/columns.css]
---

<style>
body {
text-align: justify}
</style>


```{r setup, include = FALSE}
source('/home/adrien/github/dotfiles/r/rmarkdown-template.R')
knitr::opts_chunk$set(echo = FALSE, warning = FALSE, message = FALSE, fig.align = "center")

```




# Principes


Les verbes irréguliers s'apprennent en trois colonnes : 

* La **Base Verbale** (BV) 

* Le **Prétérit**

* Le **Participe passé**

## La Base Verbale (BV)


Précédée de *to*, la Base Verbale constitue ce que l'on appelle l'infinitif.

À noter que le **présent simple**, utilisé pour parler des habitudes et vérités générales, ressemble à s'y méprendre à la BV.
La seule différence visible est à la troisième personne du singulier, où le verbe prend un *<-(e)s>*^[Ceci est valable pour tous les verbes sauf *BE* (qui se conjugue entièrement), *HAVE* (qui devient "*has*"), et les 5 auxiliaires modaux, qui eux sont invariables.].

## Le prétérit

Le prétérit est utilisé pour parler du passé.

Des trois formes, le prétérit est la seule qui soit véritablement **conjuguée**.

Pour rappel, pour qu'une phrase soit correcte, il faut qu'elle ait un groupe nominal sujet qui gouverne un verbe conjugué.

Prenons par exemple le verbe *forget* (*forgot, forgotten*), et ajoutons "John" devant :

1. ~~`r colorize("*John forget*", "#f44336")`~~
1. **`r colorize("*John forgot*", "#4caf50")`**
1. ~~`r colorize("*John forgotten*", "#f44336")`~~

Des trois suggestions ci-dessus, seule la deuxième, **`r colorize("*John forgot*", "#4caf50")`** ("John a oublié"), compose une phrase  correcte. 

## Le participe passé

Le participe passé s'emploie avec *HAVE* ou *BE*.

* **Avec *HAVE* :** Le participe passé permet de renvoyer à une action qui est envisagée comme passée. 
  Le fait qu'il ne soit pas conjugué permet de combiner ce renvoi au passé avec l'expression d'hypothèses ou de situations irréelles.
  - Exemple : *John must have forgotten* $\rightarrow$ "John a dû oublier".


* **Avec *BE* :** le participe passé revêt alors un **`r colorize("sens passif", "red")`**. Le sujet du verbe subit l'action.
  - Exemple : *The book was written in 1932* $\rightarrow$ "Le livre a été écrit en 1932".

*** 

# Rappels

## Les verbes réguliers

> Les verbes réguliers fonctionnent selon les mêmes principes.
>
> Ils sont appelés "réguliers" parce que leur prétérit et leur participe passé se construisent tous deux en ajoutant le suffixe <-(e)d> à leur BV :
>
> - *play* $\rightarrow$ *played, played* 
>
> - *decide* $\rightarrow$ *decided, decided*

## Conjugaisons de "BE"


:::::: {.columns}


::: {.column width="47%" data-latex="{0.47\textwidth}"}


### "BE" au présent

```{r bepresent}

df = read.csv("/home/adrien/databases/csv/bepresent.csv",sep=';', check.names = F)

if (knitr::is_latex_output()) {
  #knitr::kable(df, "latex", booktabs = T, col.names=NULL) %>%
  knitr::kable(df, "latex", booktabs = T) %>%
  # column_spec(1, bold = T, width = "3cm") %>%
  # collapse_rows(columns = 1:2, valign = "top",latex_hline = "none") %>%
  kable_styling(latex_options = c( "striped"),position = "center")
  #kable_styling(latex_options = c("striped"),position = "center")

} else if (knitr::is_html_output()) {
#knitr::kable(df, col.names=NULL, captions=NULL) %>%
knitr::kable(df, captions=NULL) %>%
#  column_spec(1, bold = T) %>%
# collapse_rows(columns = 1:2, valign = "top") %>%
kable_styling(bootstrap_options = c("striped", "hover", "condensed", "responsive")) 

} 
```

:::

::: {.column width="6%" data-latex="{0.06\textwidth}"}
\
<!-- an empty Div (with a white space), serving as
a column separator -->
:::

::: {.column width="47%" data-latex="{0.47\textwidth}"}


### "BE" au prétérit

```{r bepreterit}

df = read.csv("/home/adrien/databases/csv/bepreterit.csv",sep=';', check.names = F)

if (knitr::is_latex_output()) {
  #knitr::kable(df, "latex", booktabs = T, col.names=NULL) %>%
  knitr::kable(df, "latex", booktabs = T) %>%
  # column_spec(1, bold = T, width = "3cm") %>%
  # collapse_rows(columns = 1:2, valign = "top",latex_hline = "none") %>%
  kable_styling(latex_options = c( "striped"),position = "center")
  #kable_styling(latex_options = c("striped"),position = "center")

} else if (knitr::is_html_output()) {
#knitr::kable(df, col.names=NULL, captions=NULL) %>%
knitr::kable(df, captions=NULL) %>%
#  column_spec(1, bold = T) %>%
# collapse_rows(columns = 1:2, valign = "top") %>%
kable_styling(bootstrap_options = c("striped", "hover", "condensed", "responsive")) 

} 
```

:::
::::::








***

# Tableau des verbes irréguliers





```{r irreg}

df = read.csv("/home/adrien/databases/csv/irregular-verbs.csv",sep=';', check.names = F)

if (knitr::is_latex_output()) {
  #knitr::kable(df, "latex", booktabs = T, col.names=NULL) %>%
  knitr::kable(df, "latex", booktabs = T, longtable = T) %>%
  column_spec(1, bold = T) %>%
  column_spec(4, bold = T) %>%
  # collapse_rows(columns = 1:2, valign = "top",latex_hline = "none") %>%
  #kable_styling(latex_options = c("scale_down"),position = "center")
  kable_styling(latex_options = c("striped"),position = "center")

} else if (knitr::is_html_output()) {
#knitr::kable(df, col.names=NULL, captions=NULL) %>%
knitr::kable(df, captions=NULL) %>%
  column_spec(1, bold = T) %>%
  column_spec(4, bold = T) %>%
#  column_spec(1, bold = T) %>%
# collapse_rows(columns = 1:2, valign = "top") %>%
kable_styling(bootstrap_options = c("striped", "hover", "condensed", "responsive")) 

} 
```

# `r ifpdf("", "[*(Download PDF)*](index.pdf)")`
